【裁判字號】    92,交抗,415
【裁判日期】    920423
【裁判案由】    違反道路交通管理處罰條例
【裁判全文】
臺灣高等法院交通事件裁定                        九十二年度交抗字第四一五號
    抗  告  人
    即受處分人  甲○○
右抗告人因違反道路交通管理處罰條例案件，不服臺灣板橋地方法院九十一年度交聲
字第一八八三號，中華民國九十二年二月六日所為裁定（原處分案號：交通部公路總
局臺北區監理所九十一年十一月二十二日北監五字第裁四０－Ｚ00000000號
），提起抗告，本院裁定如左：
    主  文
抗告駁回。
    理  由
一、按汽車駕駛人，駕駛汽車有在道路上蛇行，或以其他危險方式駕車之情形者，處
    新臺幣六千元以上二萬四千元以下罰鍰，並當場禁止其駕駛，同時記違規點數三
    點，道路交通管理處罰條例第四十三條第一項第一款、第六十三條第一項第三款
    分別定有明文。
二、原裁定意旨以：受處分人甲○○，於民國（下同）九十一年九月二十八日凌晨三
    時十分許，在國道一號南向二百七十四至二百八十公里處，於道路上蛇行，危險
    駕駛，由內政部警政署國道公路警察局警員逕行舉發，嗣並移送原處分機關即交
    通部公路總局臺北區○○○○○道路交通管理處罰條例第四十三條第一項規定，
    裁處罰鍰新臺幣（下同）一萬八千元，並記違規點數三點，罰鍰限於九十一年十
    二月二十二日前繳納，如逾期不繳納，自同年十二月二十三日起易處吊扣駕駛執
    照三個月，再限於九十二年一月六日前繳納，如逾期仍未繳送，自同年一月七日
    起易處吊銷，並逕行註銷駕駛執照，駕駛執照吊（註）銷後，自九十二年一月七
    日起一年內不得重新考領駕駛執照。異議意旨略以：異議人於前述時、地，雖有
    超速駕駛之情形，係因當時已凌晨三點，路上車輛寡少，且異議人因有急事，始
    貿然超速，雖有變換車道，然仍於安全的狀況下切換，並未在道路中蛇行，詎遭
    警員不當取締，爰聲明異議，請求撤銷原處分云云。經查：異議人即受處分人甲
    ○○，於九十一年九月二十八日凌晨三時十分許，駕駛車牌號碼ＤＵ─３５５６
    號自小客車，在國道一號南向二百七十四至二百八十公里處，於道路上蛇行，危
    險駕駛，由內政部警政署國道公路警察局警員當場舉發等情，有舉發違反道路交
    通管理事件通知單影本一份附卷可稽，核與證人即當日搭乘異議人所駕駛車輛之
    前座乘客黃建生於原審調查時到庭證稱：「．．．我們經過這兩輛警車時應該都
    有超速，後來到了收費站就被警察攔下來，當時我們車子前後都有其他車輛，但
    是不多，我們也有切換車道的情形，因為前面有車子就要換車道，我們車子的速
    度比較快一點，此外我們通過第一輛警車時，車後都有車子，只是沒注意多少」
    等語相符（參見原審九十一年十二月三十一日訊問筆錄第三頁），參諸異議人於
    原審調查時亦到庭陳稱：「．．．當時有超速，我沒有特別注意里程表，後來在
    收費站被攔下來時，警察告訴我他們測到的時速是一七二公里．．．我有看到警
    察示意停車，不過因為後面有來車，我感到後面有很多車燈亮著，所以不敢緊急
    煞車．．．」等語（參見原審九十一年十二月三十一日訊問筆錄第二頁），堪認
    異議人當時確有高速駕車蛇行於道路中之違規情事，殆無疑問，其所辯各節，純
    屬事後圖卸推托之詞，要無足採，認原處分機關據以援引上開規定，對異議人裁
    處罰鍰一萬八千元，並記違規點數三點，於法有據，本件異議為無理由，予以駁
    回。經核認事用法均無違誤，應予維持。
三、抗告意旨以：受處分人當時並無蛇行駕駛，警方片面猜測危險駕駛，與事實不符
    ，爰提起抗告，請求撤銷原裁定云云。惟受處分人當時確有高速駕車蛇行於道路
     中之違規情事，業如前述，仍執前詞空言否認，要無可採，本件抗告為無理由
     ，應予駁回。
據上論結，應依道路交通案件處理辦法第二十六條，刑事訴訟法第四百十二條，裁定
如主文。
中      華      民      國    九十二    年      四      月    二十三    日
                              臺灣高等法院交通法庭
                                  審判長法  官  何  菁  莪
                                        法  官  吳      燦
                                        法  官  邱  同  印
右正本證明與原本無異。
不得再抗告。
                                        書記官  莊  昭  樹
中      華      民      國    九十二    年      四      月    二十三    日


司法院資訊處製作；財團法人民間司法改革基金會備份。
